【裁判字號】    92,訴,16
【裁判日期】    920911
【裁判案由】    公共危險
【裁判全文】
台灣花蓮地方法院刑事判決                            九十二年度訴字第一六號
    公  訴  人  台灣花蓮地方法院檢察署檢察官
    被      告  丙○○
右列被告因公共危險案件，經檢察官提起公訴（九十一年度偵字第二七０五號），本
院判決如左：
    主  文
丙○○共同放火燒燬他人所有之運轉機輸送帶，致生公共危險，累犯，處有期徒刑壹
年貳月。
    事  實
一、丙○○前於民國八十六年間，因違反麻醉藥品管理條例案件，經本院於八十六年
    十一月十一日，以八十六年度易字第九三七號案件判處有期徒刑三月確定，於八
    十七年四月二十四日易科罰金執行完畢。詎仍不知悔改，於八十八年九、十月間
    某日，接受龔瑩武（經台灣高等法院花蓮分院以九十年度上訴字第二五二號案件
    審結）之提議，同意以新台幣（下同）二萬元之代價，為龔瑩武縱火燒燬甲○○
    ○股份有限公司（以下簡稱：甲○○○公司）架設於花蓮縣秀林鄉和平村和仁卡
    南溪以東約二百公尺處之礦場運輸機輸送帶。龔瑩武旋即攜同丙○○勘查上開預
    計縱火地點之地形，且教導縱火之方法，建議丙○○將碎布放滿於自備紙箱中，
    紙箱中間插上蠟燭，復以柴油澆淋在碎布上，即可於蠟燭上點火，待蠟燭延燒到
    淋滿柴油之碎布時，遂可引發大火，而該紙箱則需置放於前開輸送帶下方，人即
    可離去。丙○○於收受龔瑩武交付之現金二萬元後，再單獨至預計放火地點勘查
    ，發現輸送帶過高，其無法辦妥龔瑩武交辦之事項，而所收受之二萬元復已用罄
    ，無錢返還，遂於同年十月間某日，在花蓮縣花蓮市○○街某公共電話亭前，以
    電話方式轉介邱家慶（經台灣高等法院花蓮分院以九十年度上訴字第二五二號案
    件審結）予龔瑩武認識，龔瑩武則以十萬元之代價，要求邱家慶為其辦妥上開縱
    火事宜。邱家慶於接受龔瑩武之委託後，丙○○遂基於共同犯意之聯絡，攜同邱
    家慶前往前開預計縱火地點查看，且告知邱家慶上開縱火之方式，邱家慶遂於同
    年十一月七日凌晨三、四時許，持自備之碎布、紙箱、蠟燭及置於白蘭洗潔精塑
    膠桶與保特瓶內之柴油等物，至上開處所縱火，燃燒甲○○○公司輸送帶之中段
    附近一帶，致輸送帶中段外層鐵皮因劇烈燃燒，變色情形嚴重，內層輸送帶燒失
    掉落而生公共危險，幸經甲○○○公司職員許天註及時發現，處理得宜，始未繼
    續燃燒造成更大之災害。嗣因邱家慶向警方自首犯罪，且在台灣高等法院花蓮分
    院受審時詳細陳述案情，始查悉上情。
二、案經台灣高等法院花蓮分院及台灣高等法院花蓮分院檢察署函送台灣花蓮地方法
    院檢察署檢察官偵查起訴。
    理  由
一、訊據被告丙○○對於右揭事實於本院審理中均坦承不諱，而經核閱台灣高等法院
    花蓮分院九十年度上訴字第二五二號刑案全卷（被告為龔瑩武及邱家慶，內含花
    蓮縣警察局新城分局新警刑字第三九二四號卷一宗，台灣花蓮地方法院檢察署八
    十八年度他字第二七九號卷一宗、八十九年度核退字第七號卷一宗、八十九年度
    偵字第六九０號卷一宗，本院八十九年度訴字第一八三號卷一宗，及台灣高等法
    院花蓮分院九十年度上訴字第二五二號卷一宗），被告所述核與共犯邱家慶於本
    院及台灣高等法院花蓮分院審理時所供相符，且經該案證人許天註、黃文卿（即
    圓昌化工股份有限公司之經理，該公司因與甲○○○公司在前開縱火地點存有土
    地糾紛，故間接委由龔瑩武從事居間協調事宜）於偵查及本院中結證明確，復有
    縱火現場平面圖、花蓮縣消防局消防隊火災原因調查報告書、內政部消防署火災
    證物鑑定報告、電話通聯紀錄、太平洋產物保險股份有限公司賠償支票、賠償理
    算明細表、火災保險單、火險賠款收據各乙份，及現場照片十六幀附於該卷可稽
    ，足認被告之自白與事實相符，應堪採信。是故本案事證業已明確，被告之犯行
    堪以認定，應予依法論科。
二、核被告丙○○所為，係犯刑法第一百七十五條第一項之罪。被告與龔瑩武、邱家
    慶二人間，具有犯意之聯絡及行為之分擔，應論以共同正犯。查被告前於八十六
    年間，因違反麻醉藥品管理條例案件，經本院於八十六年十一月十一日，以八十
    六年度易字第九三七號案件判處有期徒刑三月確定，於八十七年四月二十四日易
    科罰金執行完畢，此有台灣高等法院被告全國前案紀錄表乙份在卷可按，其受有
    期徒刑之宣告而以易科罰金執行完畢後，五年以內再犯本件有期徒刑以上之罪，
    為累犯，依法加重其刑。爰審酌被告犯罪之動機、所用之手段、造成之危害，及
    其犯後態度等一切情狀，量處如主文所示之刑。
據上論斷，應依刑事訴訟法第二百九十九條第一項前段，刑法第二十八條、第一百七
十五條第一項、第四十七條之規定，判決如主文。
本案經檢察官乙○○到庭執行職務。
中      華      民      國    九十二    年      九      月     十一     日
                              台灣花蓮地方法院刑事第一庭
                                  審判長法官  賴  淳  良
                                        法官  余  明  賢
                                        法官  鄭  光  婷
右正本證明與原本無異。
如對本判決不服，應於送達後十日內，向本院提出上訴狀。（應抄附繕本）告訴人或
被害人如對於本判決不服者，應具備理由請求檢察官上訴，其上訴期間之計算係以檢
察官收受判決正本之日期為準。
                                  法院書記官
中      華      民      國    九十二    年      九      月     十五     日
附錄本判決論罪之法律條文：
刑法第一百七十五條第一項：
放火燒燬前二條以外之他人所有物，致生公共危險者，處一年以上七年以下有期徒刑
。


司法院資訊處製作；財團法人民間司法改革基金會備份。
